臺灣板橋地方法院刑事判決　　　　　　 100年度易字第1231號
公　訴　人　臺灣板橋地方法院檢察署檢察官
被　　　告　張志遠
　　　　　（現另案於法務部矯正署臺北監獄臺北分監執行中）
上列被告因竊盜等案件，經檢察官提起公訴（99年度毒偵字第87
56號、99年度偵字第25807 號、第29690 號），由本院裁定改依
簡式審判程序審理，並判決如下：
    主  文
張志遠竊盜未遂，累犯，處有期徒刑貳月；又攜帶兇器、踰越安
全設備竊盜，累犯，處有期徒刑柒月，扣案之美工刀壹支沒收；
又攜帶兇器、踰越安全設備竊盜，累犯，處有期徒刑柒月，扣案
之美工刀壹支沒收；又施用第貳級毒品，累犯，處有期徒刑肆月
，扣案之第貳級毒品甲基安非他命壹包（淨重零點零陸捌公克，
驗餘淨重零點零陸柒捌公克）沒收銷燬，扣案之安非他命吸食器
壹組沒收；又攜帶兇器、踰越安全設備竊盜，未遂，累犯，處有
期徒刑肆月，扣案之美工刀壹支沒收。應執行有期徒刑壹年拾月
，扣案之美工刀壹支、安非他命吸食器壹組均沒收，扣案之第貳
級毒品甲基安非他命壹包（淨重零點零陸捌公克，驗餘淨重零點
零陸柒捌公克）沒收銷燬。
    事  實
一、張志遠前曾於民國87年間因施用毒品案件，經依臺灣板橋地
    方法院（下稱本院）87年度毒聲字第1777號裁定送觀察、勒
    戒後，認無繼續施用毒品之傾向，乃於87年9 月22日觀察勒
    戒執行完畢而釋放，並由臺灣板橋地方法院檢察署檢察官以
    87年度偵字第19393 號為不起訴處分確定；復於88年間因施
    用第1 級毒品案件，經依本院88年度毒聲字第3470號裁定送
    觀察、勒戒後，認有繼續施用毒品之傾向，再由本院以88
    年度毒聲字第5285號裁定令入戒治處所施以強制戒治，並由
    本院89年度板簡字第1231號判處有期徒刑4 月（強制戒治部
    分，此間因戒治成效經評定為合格認無繼續戒治之必要，經
    本院以89年度毒聲字345 號裁定停止戒治所餘戒治期間付保
    護管束，並於89年8 月23日執行期滿）；再於94年間因施用
    第2 級毒品案件，經本院94年度簡字第1484號判處有期徒刑
    5 月；另於97年間因竊盜案件，經本院96年度易字第1580號
    判處有期徒刑10月，甫於98年7 月18日執行完畢，詎其猶不
    知悔改，且未戒除毒癮，竟先後基於意圖為自己不法所有及
    施用第2 級毒品甲基安非他命之各別犯意，為以下竊盜及施
    用毒品之行為：
（一）於99年9 月18日下午1 時20分，在臺北縣蘆洲市（現已改
      制為新北市蘆洲區，以下同）中山2 路222 巷22號，以徒
      手著手竊取放置在上址工廠內之鋁門框，惟尚未得手之際
      ，隨即為工廠負責人簡榮城所發覺而出言制止，乃立即逃
      離現場，始未能得逞；
（二）於99年11月5 日下午5 時許，攜帶客觀足供兇器使用之美
      工刀1 支，並攀爬踰越具有安全設備功能之窗戶，進入位
      於臺北縣蘆洲市○○路172 號之空中大學之電算中心樓1
      樓後（無故侵入建築物部分，未經提出告訴，以下均同）
      ，再以上開美工刀1 支，將該電算中心內之馬達、電腦等
      電器用品之電線外皮割除，進而竊取各該電線內之銅線約
      15公斤，得手後另行持至不知情之楊全寶所經營位於臺北
      縣蘆洲市○○路261 之2 號「晉崇資源回收場」變現花用
      （楊全寶涉嫌贓物罪部分，另由檢察官為不起訴處分）；
（三）於99年11月6 日上午5 時許，攜帶客觀足供兇器使用之美
      工刀1 支，並攀爬踰越具有安全設備功能之窗戶，進入位
      於臺北縣蘆洲市○○路172 號之空中大學之電算中心樓1
      樓後，再以上開美工刀1 支，將該電算中心內之馬達、電
      腦等電器用品之電線外皮割除，進而竊取各該電線內之銅
      線約7 、8 公斤，得手後另行持至不知情之王淑玲所經營
      之資源回收場變現花用（王淑玲涉嫌贓物罪部分，另由檢
      察官為不起訴處分）；
（四）於99年11月7 日下午1 時許，在其位於臺北縣蘆洲市○○
      路34巷44號之住處，將第2 級毒品甲基安非他命置入玻璃
      球內燒烤後吸食其霧化氣體之方式，施用甲基安非他命1
      次；
（五）於99年11月7 日下午4 時許，攜帶客觀足供兇器使用之美
      工刀1 支，並攀爬踰越具有安全設備功能之窗戶，再次進
      入位於臺北縣蘆洲市○○路172 號之空中大學之電算中心
      樓1 樓後，以上開美工刀1 支，著手將該電算中心內之馬
      達、電腦等電器用品之電線外皮割除而欲加以竊取之際，
      隨即清潔人員鄭玉惠所發現而報警處理，始未能得逞。並
      扣得上開作案用之美工刀1 支。
二、案經簡榮城、國立空中大學訴由臺北縣政府警察局蘆洲分局
    報告臺灣板橋地方法院檢察署檢察官偵查起訴。
    理  由
一、上開犯罪事實，業經被告張志遠於本院審理時坦承不諱，並
    經告訴人簡榮城、告訴代理人鄭玉惠分別於警詢時及偵查中
    均指證明確；此外，復有台灣檢驗科技股份有限公司99年11
    月25日UL/2010/B0000000號濫用藥物檢驗報告、臺北縣政府
    警察局蘆洲分局偵辦毒品案件尿液代碼對照表各1 份、行竊
    現場照片6 張附卷，以及扣案之美工刀1 支、第2 級毒品甲
    基安非他命1 包（淨重0. 068公克，驗餘淨重0.0678公克）
    及安非他命吸食器1 組可資佐證，足認被告之自白與事實相
    符，是以本件事證明確，被告上開犯行堪以認定，應依法論
    科。
二、核被告就事實欄一、（一）所為，係犯刑法第320 條第1 項
    、第3 項之竊盜未遂罪；就事實欄一、（二）（三）所為，
    均係犯刑法第321 條第1 項第2 款、第3 款之加重竊盜罪；
    就事實欄一、（四）所為，係犯毒品危害防制條例第10條第
    2 項之施用第2 級毒品罪；就事實欄一、（五）所為，則係
    犯刑法第321 條第1 項第2 款、第3 款、第2 項之加重竊盜
    未遂罪。又被告施用前後持有第2 級毒品甲基安非他命之低
    度行為，應為施用第2 級毒品甲基安非他命之高度行為所吸
    收，不另論罪。再被告所為上開事實欄一、（一）（五）部
    分之竊盜及加重竊盜之犯行，分別因告訴人簡榮城、告訴代
    理人鄭玉惠即時發現後加以制止而報警處理，始未能得逞，
    僅達到未遂階段，是為未遂犯，應各依刑法第25條第2 項減
    輕其刑。另被告所為先後3 次加重竊盜罪（包括未遂部分）
    、1 次竊盜未遂罪及1 次施用毒品甲基安非他命之犯行，犯
    意各別，行為互異，應予分論併罰之。查被告於97年間因竊
    盜案件，經本院96年度易字第1580號判處有期徒刑10月，甫
    於98年7 月18日執行完畢一節，有臺灣高等法院被告前案紀
    錄表1 份在卷可稽，其於5 年以內故意再犯本件有期徒刑以
    上之5 罪，均為累犯，應各依刑法第47條第1 項規定加重其
    刑，並就被告所為事實欄一、（一）（五）部分，均先加重
    後減輕之。
三、爰審酌被告有多次毒品、竊盜之前科紀錄，素行不佳，且其
    竊取上開他人財物之目的，均係為另行變賣得利，動機不良
    ，以及其先前已有多次施用毒品之前科，並先後經觀察、勒
    戒及強制戒治之戒毒療程，始終未能戒除毒品之誘惑，且其
    正值壯年，竟不思努力工作，尋求正常生活，一再沾染施用
    毒品之惡習，戕害身心不淺，並衡諸其生活狀況、施用毒品
    之手段、動機及事發後已坦承全部犯行，犯後態度尚稱良好
    等一切情狀，各量處如主文所示之刑，並定其應執行之刑，
    以資警惕。至扣案之美工刀1 支、安非他命吸食器1 組，分
    別係被告所有持以行竊、用以施用毒品之工具，乃均依刑法
    第38條第1 項第2 款宣告沒收；扣案之甲基安非他命1 包（
    淨重0. 068公克，驗餘淨重0.0678公克），則係查獲之第2
    級毒品，不問屬於犯人與否，應依毒品危害防制條例第18條
    第1 項前段之規定宣告沒收銷燬之。
四、末按「除被告所犯為死刑、無期徒刑、最輕本刑為3 年以上
    有期徒刑之罪或高等法院管轄第1 審案件者外，於前條第1
    項程序進行中，被告先就被訴事實為有罪之陳述時，審判長
    得告知被告簡式審判程序之旨，並聽取當事人、代理人、辯
    護人及輔佐人之意見後，裁定進行簡式審判程序。」刑事訴
    訟法第273 條之1 定有明文。查本件被告所犯上開刑法第32
    0 條第1 項、第3 項、321 條第1 項、第2 項及毒品危害防
    制條例第10條第2 項等罪，均非最輕本刑為3 年以上有期徒
    刑之罪，且被告於本院100 年4 月22日準備程序進行中，復
    就被訴之事實為有罪之陳述，經告知被告簡式審判程序之旨
    ，被告及公訴人對於本件改依簡式審判程序審理亦均表示同
    意，是本院即依前揭刑事訴訟法規定，裁定本件進行簡式審
    判程序，附此敘明。
據上論斷，應依刑事訴訟法第273之1第1項、第299條第1項前段
，毒品危害防制條例第10條第2 項、第18條第1 項前段，刑法第
11條，刑法第第320 條第1 項、第3 項、321 條第1 項第2 款、
第3款、第2 項、第25條第2 項、第47條第1 項、第38條第1 項
第2款、第51條第5 款，刑法施行法第1 條之1 ，判決如主文。
本案經檢察官黃嘉妮到庭執行職務。
中    華    民    國   100    年    5     月    6     日
                      刑事第十八庭
                            法  官  楊仲農
上列正本證明與原本無誤。
如對本判決不服，應於送達後10日內，向本院提出上訴狀（應抄
附繕本）告訴人或被害人如對於本判決不服者，應具備理由請求
檢察官上訴，其上訴期間之計算係以檢察官收受判決正本之日期
為準。
                            書記官  田世杰
中    華    民    國   100    年    5     月    11    日
附錄本案論罪科刑之法條：
中華民國刑法第320條
（普通竊盜罪、竊佔罪）
意圖為自己或第三人不法之所有，而竊取他人之動產者，為竊盜
罪，處5 年以下有期徒刑、拘役或 5 百元以下罰金。
意圖為自己或第三人不法之利益，而竊佔他人之不動產者，依前
項之規定處斷。
前二項之未遂犯罰之。
中華民國刑法第321條
犯竊盜罪而有左列情形之一者，處六月以上、五年以下有期徒刑
：
一、於夜間侵入住宅或有人居住之建築物、船艦或隱匿其內而犯
    之者。
二、毀越門扇、牆垣或其他安全設備而犯之者。
三、攜帶兇器而犯之者。
四、結夥三人以上而犯之者。
五、乘火災、水災或其他災害之際而犯之者。
六、在車站或埠頭而犯之者。
前項之未遂犯罰之。
毒品危害防制條例第10條第2 項
施用第二級毒品者，處3 年以下有期徒刑。